# 递延所得税负债必须确认吗？

提问人：呀呀岛 时间：2019-12-30 08:05:09
陈版主：如果公司有较大的可弥补亏损，且预期未来无足够的应纳税所得额来缴纳企业所得税，请问这种情况下如交易性金融资产的公允价值变动等暂时性差异是否需要确认递延所得税负债呢？

回答人：chenyiwei
这种情况下，递延所得税负债应当确认，同时可在已确认的递延所得税负债的限额内，确认与可抵扣亏损相关的递延所得税资产。两者的损益影响可以互相抵销。
参考：《瑞华研究 2010 ～ 2016 汇编》之 “问题 2-3-4（当存在应纳税暂时性差异时，是否应对未来可税前弥补的亏损确认递延所得税资产）”。